【裁判字號】    95,訴,532
【裁判日期】    950815
【裁判案由】    違反毒品危害防制條例
【裁判全文】
臺灣屏東地方法院刑事判決               95年度訴字第532號
公  訴  人  臺灣屏東地方法院檢察署檢察官
被      告  甲○○
上列被告因違反毒品危害防制條例案件，經檢察官提起公訴（95
年度毒偵字第610 號），被告就被訴事實為有罪之陳述，本院裁
定行簡式審判程序，判決如下：
    主  文
甲○○連續施用第一級毒品，累犯，處有期徒刑拾月。又連續施
用第二級毒品，累犯，處有期徒刑陸月。應執行有期徒刑壹年貳
月。
    事  實
一、甲○○前於民國92年間因違反電信法案件，經本院以93年度
    訴字第752 號判決判處有期徒刑3 月，甫於94年7 月8 日執
    行完畢。另其於92年間因施用毒品案件，經本院以92年度毒
    聲字第425 號裁定送觀察、勒戒後，認無繼續施用毒品之傾
    向，於92年7 月8 日觀察、勒戒執行完畢釋放，由臺灣屏東
    地方法院檢察署檢察官於同日以92年度毒偵緝字第151 號不
    起訴處分確定；復於94年間因違反毒品危害防制條例案件，
    經本院以94年度簡字第759 號判決判處有期徒刑3 月，於94
    年7 月18日確定（95年4 月14日執行完畢）。詎其猶不知悛
    悔，於觀察、勒戒執行完畢釋放後5 年內，復基於施用第一
    級毒品海洛因之概括犯意，自94年8 月間某日起至95年1 月
    12日上午某時止，在屏東縣鹽埔鄉○○村○○○道路旁，以
    將第一級毒品海洛因摻在香菸內吸食之方式，約1 、2 天施
    用第一級毒品海洛因1 次之頻率，連續施用第一級毒品海洛
    因多次；甲○○並另基於施用第二級毒品甲基安非他命之概
    括犯意，自94年8 月間某日起至95年1 月15日7 、8 時許止
    ，在上開地點，以將第二級毒品甲基安非他命置於吸食器內
    加熱燒烤再吸食所產生煙霧之方式，約1 、2 天施用第二級
    毒品甲基安非他命1 次之頻率，連續施用第二級毒品甲基安
    非他命多次，嗣於95年1 月15日因其經通緝為警逮捕，經其
    同意採尿送驗而查獲。
二、案經屏東縣警察局里港分局報請臺灣屏東地方法院檢察署檢
    察官偵查起訴。
    理  由
一、本件被告甲○○所犯係死刑、無期徒刑、最輕本刑為3 年以
    上有期徒刑以外之罪，其於準備程序中就被訴事實為有罪之
    陳述，經法官告知簡式審判程序之旨，並聽取當事人之意見
    後，本院認為適宜由受命法官獨任進行簡式審判程序。
二、上揭事實，業據被告甲○○於警詢時、偵查中及本院審理時
    坦承不諱，且被告為警所採集之尿液檢體，經送請臺灣檢驗
    科技股份有限公司以酵素免疫分析法及氣相層析質譜儀法檢
    驗，結果呈甲基安非他命及嗎啡陽性反應，有該公司濫用藥
    物尿液檢驗報告1 紙（見警卷第5 頁）在卷足憑，堪信被告
    上開自白確與事實相符。又被告先前如事實欄所載，其於92
    年間因施用毒品案件，經本院以92年度毒聲字第425 號裁定
    送觀察、勒戒後，認無繼續施用毒品之傾向，於92年7 月8
    日觀察、勒戒執行完畢釋放，由臺灣屏東地方法院檢察署檢
    察官於同日以92年度毒偵緝字第151 號不起訴處分確定等節
    ，有全國施用毒品案件紀錄表及臺灣高等法院被告前案紀錄
    表在卷足憑，本件事證已臻明確，被告於觀察、勒戒執行完
    畢釋放後5 年內，再犯本件連續施用第一級毒品海洛因及第
    二級毒品甲基安非他命之犯行洵堪認定。
三、查海洛因為毒品危害防制條例第2 條第2 項第1 款明定之第
    一級毒品；甲基安非他命為同條例第2 條第2 項第2 款明定
    之第二級毒品，均不得持有及施用，核被告甲○○所為，係
    犯毒品危害防制條例第10條第1 項之施用第一級毒品罪及同
    條第2 項之施用第二級毒品罪。其施用前持有第一級毒品海
    洛因及第二級毒品甲基安非他命之低度行為，應分別為其施
    用第一級毒品海洛因及第二級毒品甲基安非他命之高度行為
    所吸收，不另論罪。又被告行為後，刑法第56條連續犯之規
    定業於94年1 月7 日修正公布刪除，並於95年7 月1 日施行
    ，則被告之犯行，因行為後新法業已刪除連續犯之規定，此
    刪除雖非犯罪構成要件之變更，但顯已影響行為人刑罰之法
    律效果，自屬法律有變更，依新法第2 條第1 項之規定，比
    較新、舊法結果，仍應適用較有利於被告之行為時法律即舊
    法論以連續犯（最高法院95年第8 次刑事庭會議決議參照）
    ，是被告所為上開多次施用第一級毒品海洛因及第二級毒品
    甲基安非他命犯行，時間緊接、犯罪構成要件相同，顯然基
    於概括犯意反覆為之，均為連續犯，應依修正前刑法第56條
    之規定各論以一罪，並均依法加重其刑。其所犯施用第一級
    毒品罪及施用第二級毒品罪2 罪間，犯意個別、行為互殊，
    應予分論併罰。再被告曾於92年間因違反電信法案件，經本
    院以93年度訴字第752 號判決判處有期徒刑3 月，甫於94年
    7 月8 日執行完畢等情，有臺灣高等法院被告前案紀錄表1
    份在卷可稽，其於受有期徒刑之執行完畢，5 年以內再故意
    犯本件有期徒刑以上之罪，不論依修正前之刑法第47條，或
    修正後之刑法第47條第1 項之規定，均構成累犯，對被告而
    言並無有利或不利之情形，自不生新舊法比較之問題，應逕
    依修正前之刑法第47條，論以累犯，並遞加重其刑。爰審酌
    被告前經觀察、勒戒後，仍未戒斷其施用毒品之惡習，並參
    酌其素行狀況、犯罪之動機、目的、手段、所生戕害其身心
    情形及犯罪後坦承犯行，態度尚非惡劣等一切情狀，分別就
    其施用第一級毒品海洛因及第二級毒品甲基安非他命犯行，
    量處如主文所示之刑，另被告行為後，刑法第51條亦經修正
    公布施行，修正前刑法第51條規定：「數罪併罰，分別宣告
    其罪之刑，依左列各款定其應執行者：」其中第5 款規定：
    「宣告多數有期徒刑者，於各刑中之最長期以上，各刑合併
    之刑期以下，定其刑期。但不得逾二十年。」，修正後刑法
    第51條第5 款規定：「宣告多數有期徒刑者，於各刑中之最
    長期以上，各刑合併之刑期以下，定其刑期。但不得逾三十
    年。」，依刑法第2 條第1 項之規定，比較新、舊法結果，
    應適用較有利於被告之行為時法律即修正前刑法51條第5 款
    ，定其應執行之刑，以資懲儆。
據上論斷，應依刑事訴訟法第299 條第1 項前段、第273 條之1
第1 項，毒品危害防制條例第10條第1 項、第2 項，刑法第11條
前段、第2 條第1 項，修正前刑法第56條、第47條、第51條第5
款，判決如主文。
本案經檢察官葉容芳到庭執行職務。
中    華    民    國    95    年    8     月    15    日
                  刑事第五庭    法  官  林家聖
以上正本證明與原本無異。
如不服本判決應於收受本判決送達後10日內向本院提出上訴書狀
，其未敘述上訴理由者，並得於提起上訴後10日內向本院補提理
由書狀（均須按他造當事人之人數附繕本）「切勿逕送上級法院
」
中    華    民    國    95    年    8     月    15   日
                                書記官  莊正彬
附錄本判決論罪科刑法條全文：
毒品危害防制條例第10條
施用第一級毒品者，處六月以上五年以下有期徒刑。
施用第二級毒品者，處三年以下有期徒刑。


司法院資訊處製作；財團法人民間司法改革基金會備份。
